Inventaris van het archief van de Legerraad, 1945-1994
Nationaal Archief, Den Haag
Herstructurering: projectbureau "Herstructurering Koninklijke Landmacht" 862 864 865 866 867
Herstructurering: projectbureau "Herstructurering Ministerie van Defensie / Koninklijke Landmacht" 841
Herstructurering: projectbureau "Herstructurering Onderhoud in de Nationale Sector" 744 754 763 764 821 826 828 875 877
Herstructurering: projecten "Herstructurering Koninklijke Landmacht" 959 962 965 971 974 978
Herstructurering: projectgroep "Herstructurering Geneeskundige Dienst Koninklijke Landmacht" 960
Herstructurering: projectgroep "Herstructurering Geneeskundige Materieelvoorziening" 987 989 991
Herstructurering: projectgroep "Herstructurering Ministerie van Defensie" 848
Herstructurering: projectteam "Herstructurering Materieeldienstenorganisatie van het Eerste Legerkorps" 932
Herstructurering: projectteam "Herstructurering Ministerie van Defensie / Koninklijke Landmacht" 858 883
Herstructurering: projectteam "Herstructurering Onderhoud in de Nationale Sector" 754 755 757 762 763 764 766 774 775 783 784 794 796 797 800 808 809 810 815 816 821 823 825 826 828 837 842 847 848 855 860 861 863 864 865 869 875 876 877 880 882 883 888 892 895 899 900 911 913 920 922
Herstructurering: realisatieplan "Herstructurering Koninklijke Landmacht" 73 79 83 85 88 90 92 94 96 100 104
Herstructurering: reorganisatieplan voor verdere herstructurering van de Koninklijke Landmacht 946
Herstructurering: schets voor de overgang van "oude stijl" naar "nieuwe stijl" 70
Herstructurering: stand van zaken betreffende herstructurering Koninklijke Landmacht 82 92 97
Herstructurering: studie- en werkgroepen betreffende de herstructurering Koninklijke Landmacht 70 72 73 74 75 76 77 80
Herstructurering: stuurgroep "Herstructurering Defensie" 144 145 146 147 148 149 150 151 152 153 154 158 163 164 167 168 172 174 175
Herstructurering: stuurgroep "Herstructurering Defensie Topstructuur" 820
Herstructurering: stuurgroep "Herstructurering Koninklijke Landmacht" 863
Herstructurering: verslagen van realisatie-vergaderingen inzake herstructurering Koninklijke Landmacht 81 82 83 84 85 86 88 91
Herstructurering: verslagen van vergaderingen van de Legerraad inzake herstructurering Koninklijke Landmacht 71 72 73 75 76 78 88 99
Herstructurering: verslagen van vergaderingen van studie- en werkgroepen inzake herstructurering Koninklijke Landmacht 70 72 73 74 75 76 77 80
Herstructurering: voorlichting betreffende de herstructurering van de Koninklijke Landmacht 69 70 71 72 73 81 83 97
Herstructurering: voorlopige plannen en beleidsvoornemens "Herstructurering Koninklijke Landmacht" 954 958 960 961 973
Herstructurering: werkgroep "Herstructurering Defensie Topstructuur" 820
Herstructurering Onderhoud in de Nationale Sector: opleiding van het personeel in verband met de herstructurering onderhoud in de Nationale Sector 832
Herstructurering Onderhoud in de Nationale Sector: planconcept "Herstructurering Onderhoud in de Nationale Sector: Defensieplannen 2" 932 940 941
Herstructurering Onderhoud in de Nationale Sector: projectbureau "Herstructurering Onderhoud in de Nationale Sector" 744
Herstructurering Onderhoud in de Nationale Sector: stuurgroep "Herstructurering Onderhoud in de Nationale Sector" 707 708 717 726 733 742 743 745 747 755 757 762 763 766 794 814 816 821 823 825 832 836 840 841 842 877
Heuga-complex te Steenwijk: gebruik 534
Heuga-complex te Steenwijk: infrastructuur 534 536 582
Heutszcompagnie, Van: sociaal-psychologisch onderzoek naar Van Heutszcompagniën 83 88
Heutszkazerne, Van: infrastructuur 124
Hofmeesters: hofmeesters ten behoeve van de elfde etage van de kantorenflat in de Frederikkazerne 309
Hofmeesters: samenvoeging van de categoriën kok en hofmeester 813
Hogere Krijgsschool: bezoek van cursisten van de Hogere Krijgsschool aan de Koninklijke Landmacht 898 901
Hogere Krijgsschool: onderwijsherziening aan de Hogere Krijgsschool 99 106 108
Hogere Militaire Vorming: Hogere Militaire Vorming en Stafdienst: Defensieplannen nieuwe stijl 781 807 828 832 839 881 912
Hogere Militaire Vorming: werkgroep "Hogere Militaire Vorming: Defensieplannen nieuwe stijl" 828 832 839
Hogere Onderofficiersschool: verplaatsing 762 783
Hohne: reorganisatie geneeskundige detachementen Seedorf / Hohne / Langemannshof 786
Hohne: verlofregeling voor personeel gelegerd in Seedorf / Hohne 82 87 102
Hojel/Knoopkazerne: infrastructuur 625
Hoofdbescherming: aanschaf nieuw model hoofdbescherming 921 933
Hoofdbescherming: instemming met deelproject "Hoofdbescherming" 875
Hoogstraat, De: stuurgroep "Aardenburg / De Hoogstraat" 203 216 223 229 232 233 268 269 279
Horizontale instroming: tijdschema voor de aanvang van opleidingen ten behoeve van de horizontale instroming 625
Horizontale instroming: voordracht "Horizontale Instroming" 622
Hospitaal: brochure "Krijgsmacht Hospitaalorganisatie" 863
Hospitaal: infrastructuur Militair Hospitaal Dr. A. Mathijsen 64 436 438 440 473 488 496 504
Hospitaal: infrastructuur Militair Hospitaal Paramaribo 70 73
Hospitaal: interdepartementale werkgroep "Militair Hospitaal" 571
Hospitaal: militaire hospitalen 59
Hospitaal: opheffing Warm Base Hospital "De Beitel" 913 918
Hospitaal: projectgroep "Infrastructuur Militair Hospitaal Dr. A. Mathijsen" 436
Hospitaal: projectteam "Krijgsmacht Hospitaalfunctie" 734 810 863 876
Huisvesting: commissie "Huisvesting en Legering te Den Haag" 83 85 88 249 251 272
Huisvesting: huisvesting voor paraat personeel 64
Huisvesting: Huisvestingscommissie 611
Huisvesting: huisvestingsproblemen bij 43 Tankbataljon 127
Huisvesting: interdepartementale werkgroep "Huisvesting en Voeding" 116 120 122 124 126 141 145 351
Huisvesting: liberalisering van huisvesting 616 775
Huisvesting: onderzoek "Huisvesting in de Koninklijke Landmacht" 983
Huisvesting: studie "Huisvesting van beroepssoldaten. (Legeringsnormen)" 946 950
Huisvesting: verplichte huisvesting van rijkswege 576 580 581 582 583 585 586
Huisvesting: werkgroep "Huisvesting Koninklijke Landmacht Den Haag" 266 290 297 310 710
Huisvesting: werkverband "Voeding en Huisvestingsfaciliteiten Den Haag en Omgeving" 505
Hulpverlening: hulpverlening aan Italië 175
Hulpverlening: hulpverlening aan Koerden 872
Hulpverlening: hulpverlening aan Portugal 252
Hulpverlening: hulpverlening aan Soedan 120
Hulpverlening: stuurgroep "Begeleiding van Hulpverlening bij Dysfunctioneren van Militairen van de Koninklijke Landmacht" 276 459 661 676
Humanistische raadslieden: werkgroep ter bestudering van de omvang van het Korps Humanistische Raadslieden 356 358 360 370 386
Hygiëne: adviescommissie "Accommodatie en Hygiëne Koninklijke Landmacht / Koninklijke Luchtmacht" 120
I
Ideeëncommissie: reorganisatie van de Ideeëncommissie 749
Identification Friend or Foe: situatierapport project "Identification Friend or Foe" 260
Identiteitsbewijs: identiteitsbewijs krijgsmacht 744 799 808 880
Identiteitsbewijs: werkgroep "Identiteitsbewijzen" 494
Identiteitsonderzoek: identiteitsonderzoek Koninklijke Landmacht 984
IJsselmeerpolders: reservering van gronden in de IJsselmeerpolders 68 69
Imago: imagoverbetering 937
Imago: rapport "Imagoverandering en Communicatie Managersconsultants" 986
Imago: verslag "Imago-onderzoek" 988
Implementatie: behoeftestelling "Koninklijke Landmacht Implementatie Middenlaag" 931
Implementatie: projectgroep "Implementatie Studie Defensiebedrijven in de 80-er Jaren Koninklijke Landmacht" 396 397 405 458 516 547 548
Implementatie: projectteam "Vooronderzoek Koninklijke Landmacht Implementatie Middenlaag" 921
Implementatie: realisatie "Koninklijke Landmacht Implementatie Middenlaag" 926
Implementatie: stuurgroep "Implementatiestudie Defensiebedrijven in de 80-er Jaren" 366 383 396 397 405 547 548 607 608 609
Implementatie: werkgroep "Implementatie Organisatie-aanpassing Beproevingsafdelingen" 887
Inbesteden/uitbesteden: rapport "Inbesteden / Uitbesteden" 863 864 865 877 922
Inbesteden/uitbesteden: studie "Beleid In- / Uitbesteding" 922 924 925 926
Inbesteden/uitbesteden: studie "In- / Uitbesteding van Werkzaamheden van 637 Intendance Centrale Werkplaats" 922 924 925 926
Inbesteden/uitbesteden: werkverband "Inbesteden / Uitbesteden" 922 989
Incidenten: begeleiding en opvang van incidenten 178
Incidenten: maandoverzichten incidentenrapportages 103 104 105 106 107 108 109 110 111 112 113 114 115 117 121 122 125 126 127
Indelingsembleem: Commando Verbindingen Koninklijke Landmacht 181
Indelingsembleem: Geneeskundig Commando Koninklijke Landmacht 181
Indelingsembleem: Nationaal Logistiek Commando 181
Indelingsmethodieken: indelingsmethodieken met behulp van computer 67
In Dienst: kosten van de uitgaven van het blad "In Dienst" 67
Individuele hulpverlening: rapportage "Individuele Hulpverlening 1981" 516
Indonesië: bezoek van de Directeur-Generaal Materieel aan Indonesië 679
Indonesië: sterkte van de lichtingen 1949 I en II voor uitzending naar Indonesië 51
Indonesië: verslagen van vergaderingen van de Legerraad in Indonesië 51 52
Industrie: artikelen in "Wehrtechnik" over de Nederlandse defensie-industrie 234
Industrie: buitenlandse belangstelling voor door Nederland geïntroduceerd defensiematerieel 298
Industrie: European defence industry study 713
Industrie: interdepartementale stuurgroep "Defensie en de Nederlandse Industrie" 701
Industrie: interdepartementale werkgroep "Defensie en de Nederlandse Industrie" 605
Industrie: lezing "De West-Europese Industriële Inbreng in het Atlantisch Bondgenootschap" 708
Industrie: samenwerking tussen de Koninklijke Landmacht en de Nederlandse industrie op het gebied van research en ontwikkeling van militair materieel en uitrusting 69
Industrieel complex: interdepartementale werkgroep "Militair Industrieel Complex" 173
Infanterie: reorganisatie 643 647
Infanterie: samenvoeging / opheffing regimenten Infanterie 990
Infanterie: voordracht "Reorganisatie Infanterie" 502 542 544
Infanteriebataljon, 102/132: opheffing 977
Infanteriebataljon Luchtmobiel 11: managementsamenvatting 880 886
Infanteriebataljon Luchtmobiel 11: omvorming van 11 Pantserinfanteriebataljon tot 11 Infanteriebataljon Luchtmobiel en 11 Mortiercompagnie Luchtmobiel 880 886
Infanteriebataljon Luchtmobiel 12: omvorming van 12 Pantserinfanteriebataljon tot 12 Infanteriebataljon Luchtmobiel 911 916
Infanteriebataljon Luchtmobiel 13: reorganisatie van 43 Pantserinfanteriebataljon tot 13 Infanteriebataljon Luchtmobiel 966 973
Infanteriebeveiligingscompagnie 420: mobilisabel stellen 898 901
Infanteriebeveiligingscompagnie 424: verplaatsing 275
Infanteriebeveiligingscompagnie 425: opheffing 894 901
Infanteriebeveiligingscompagnie 426: mobilisabel stellen 789
Infanteriebeveiligingscompagnie 426: verplaatsing 891 894
Infanteriebeveiligingscompagnie 431: verplaatsing 604
Infanteriebeveiligingscompagnie 433: verplaatsing 153
Infanteriebeveiligingscompagnie 434/436/437: opheffing 900 906
Infanteriebeveiligingscompagnie 435: mobilisabel stellen 789 801
Infanteriebeveiligingscompagnie 435: reorganisatie 801
Infanteriebeveiligingscompagnie 449: mobilisabel stellen 789 898 901
Infanteriebeveiligingscompagnieën: extra opleidingen voor Infanteriebeveiligingscompagnieën bij het Commando Herhalingsoefeningen 955
Infanteriebeveiligingscompagnieën: paraat stellen 654 656 663
Infanteriebeveiligingscompagnieën: reorganisatie 654 656 663
Infanteriebrigade 101: opheffing staf en stafcompagnie 910 964
Infanteriebrigade 302/304: opheffing 934
Informatie: informatie voor / overleg met bewindslieden 225 226 227 230 231 233 234 256 262 265 266 444 453 454 504 507 518 583 584 619 627 631 632 633 651 656 660 666 669 671 673 674 679 680 681 684 687 691 692 695 701 704 710 722 723 726 730 731 742 743 764 779 780 781 787 794 795 796 797 807
Informatie: voorstudie "Documentaire Informatie" 493 538 578 585
Informatie: voorstudie "Organisatie, Informatie / Automatisering en Programmabudgettering" 309
Informatiebehoefte: studiegroep "Informatiebehoefte op Personeelsgebied" 83
Informatiebeleid: Defensie informatiebeleid 446 453 464
Informatiebeleid: informatiebeleid Koninklijke Marine 745
Informatiebeleid: projectgroep "Structuurplan Informatiebeleid en Automatisering Defensie" 608
Informatiebulletin: ontwerp van een nieuw informatiebulletin 272
Informatiefunctie: organisatie- en informatiefunctie Koninklijke Landmacht 858
Informatiegids: informatiegids "Burgerpersoneel: Defensieplannen Kwartiermeester-Generaal" 192
Informatieoverleg: Koninklijke Landmacht organisatie- en informatieoverleg 675 676 784 853 922
Informatieplannen: informatie- en automatiseringplan Koninklijke Landmacht 655 678 704 782 797 804 809 811 815 837 849 861 862 865 872 883 908 913 923 927 928 940 949 958 986
Informatieplannen: stuurgroep "Defensie Informatie- en Automatiseringsplan" 351 354 379
Informatieplannen: stuurgroep "Samenstelling Informatie- en Automatiseringsplan" 179 188 190 257 263 311
Informatieplannen: werkgroep "Defensie Informatie- en Automatiseringsplan" 334 335 343 371
Informatiestructuur: informatiestructuurplan Koninklijke Landmacht 785 788 801 827
Informatiestructuur: projectgroep "Blauwdruk Hoofdprocessen en Informatiestructuur Koninklijke Landmacht" 419
Informatiesystemen: Bestuurlijke Logistieke Informatiesysteem Koninklijke Landmacht 383
Informatiesystemen: comité "Bestuurlijke Informatiesystemen Koninklijke Landmacht" 269 383 384 423 446 477 512 571 628 676 678 719 787
Informatiesystemen: geautomatiseerd informatiesysteem ten behoeve van Materiële Personeelsverzorgingspelotons 947
Informatiesystemen: informatiesysteem ten behoeve van het Nederlands Defensie Planningsproces 156
Informatiesystemen: informatiesystemen bij de staf van de Chef van de Generale Staf / Bevelhebber der Landstrijdkrachten 158 164 360
Informatiesystemen: informatiesystemen bij het bureau Douaneaangelegenheden 928
Informatiesystemen: kosteninformatiesysteem voor de Koninklijke Landmacht 244 254 257
Informatiesystemen: munitie-informatiesysteem 931 940
Informatiesystemen: personeelsinformatiesystemen 843 902 912 935 947 965 971
Informatiesystemen: projectgroep "Bedrijfsgericht Logistiek Informatiesysteem ten behoeve van het 3e t / m 5e Echelons Onderhoud in de Nationale Sector van de Koninklijke Landmacht" 381 383 712
Informatiesystemen: projectgroep "Herziening Informatiesystemen Staf van de Chef van de Generale Staf / Bevelhebber der Landstrijdkrachten" 164 360
Informatiesystemen: projectgroep "Kosteninformatiesysteem Koninklijke Landmacht" 244 335
Informatiesystemen: projectgroep "Logistieke Informatiesystemen Koninklijke Landmacht" 372 436 455 468 515 547
Informatiesystemen: projectgroep "Vernieuwing Bestuurlijke Informatiesystemen Koninklijke Landmacht" 371
Informatiesystemen: projectgroep "Vuursteun Informatiesysteem" 123 125 128 521 522 642 649 739 757 777 790 818 850 857 891 893
Informatiesystemen: samenwerking inzake bestuurlijke logistieke informatiesystemen en command, control and communications 766 790
Informatiesystemen: samenwerking tussen de Landmachtstaf, de Directie Materieel Koninklijke Landmacht, de Directie Personeel Koninklijke Landmacht en de Directie Economisch Beheer Koninklijke Landmacht 766 790
Informatiesystemen: studieopdracht "Rekencentra ten behoeve van het Koninklijke Landmacht-informatiesysteem" 221
Informatiesystemen: stuurgroep "Bestuurlijke Informatiesystemen-Directie Materieel Koninklijke Landmacht" 455 460
Informatiesystemen: stuurgroep "Bestuurlijke Informatiesystemen-Directie Personeel Koninklijke Landmacht" 212 301
Informatiesystemen: stuurgroep "Bestuurlijke Informatiesystemen-Landmachtstaf" 308
Informatiesystemen: vooronderzoeksteam "Kosteninformatiesysteem Koninklijke Landmacht" 244 254 257 335
Informatietechnologie: beleidskader "Informatietechnologie" 818 856
Informatietechnologie: rapport "Informatietechnologie" 818
Informatietechnologie: studiegroep "Beleid Informatietechnologie" 890
Informatietechnologie: werkgroep "Beleid Informatietechnologie" 890
Informatieverstrekking: financiële informatieverstrekking 657 724
Informatieverstrekking: regeling "Informatieverstrekking aan de Algemene Rekenkamer" 608 637
Informatieverwerkend systeem: voorstel voor de ontwikkeling van een logistiek informatieverwerkend systeem 70
Informatieverzorging: projectgroep "Automatisering van de Informatieverzorging op Personeelsgebied" 136
Informatievoorziening: informatievoorziening van de leiding van de Koninklijke Landmacht 854
Informatievoorziening: organisatie van de informatievoorziening 734 739 852 858
Informatievoorziening: projectteam "Informatievoorziening Exploitatiekosten" 831
Informatievoorziening: reorganisatie afdeling Logistieke Informatievoorziening van de Directie Materieel Koninklijke Landmacht 894 903 905
Informatievoorziening: structuur van de informatievoorziening Koninklijke Landmacht 620 622
Informatievoorziening: structuurplan voor de informatievoorziening en de automatisering bij defensie 602 604 608 629 630 643 650 654 694
Informatievoorziening: stuurgroep "Evaluatie en Actualisering van het Defensie Informatievoorzienings- en Automatiseringsbeleid" 595 602 604 608 630
Informatievoorziening: werkgroep "Structuurplan voor de Informatievoorziening en de Automatisering bij Defensie" 630
Informatievoorziening: werkverband "Informatievoorziening Exploitatiekosten" 809 825 831
Infrastructuur: 102 Herstelwerkplaats 829
Infrastructuur: 150 Depotcompagnie 238 246 382 443 534 549
Infrastructuur: 301 Verzorgingscommando 627
Infrastructuur: 760 Hersteleenheid (regiostaf) 875
Infrastructuur: 780 Speciale Hersteleenheid Wezep 826
Infrastructuur: analyse van de infrastructuur van Koninklijke Landmacht kazernes 262
Infrastructuur: basisvoornemen / beslispunten op het gebied van infrastructuur 910
Infrastructuur: behoefte aan ruimtelijke ordening en infrastructuur 304
Infrastructuur: beleggingsplan infrastructuur 863 928
Infrastructuur: complex Hembrug 979
Infrastructuur: consequenties bij het niet doorgaan van de vereiste infrastructurele voorzieningen bij rationalisatie van projecten 151
Infrastructuur: defensie bijdrage aan het regionaal infrastructuurbeleid 314
Infrastructuur: Depot Pontonniers te Geertruidenberg 51
Infrastructuur: Doelenkazerne 57
Infrastructuur: Engelse Kamp 57
Infrastructuur: Explosieven Opruimingscommando Koninklijke Landmacht 639
Infrastructuur: Frederikkazerne 73
Infrastructuur: Grave 620 621
Infrastructuur: heroverwegingsrapport "Infrastructuur" 636 637 640
Infrastructuur: Heuga-complex 534 536 582
Infrastructuur: Hojel / Knoopkazerne 625
Infrastructuur: Infrastructuurcommissie 72 78 79 80 82 83
Infrastructuur: infrastructuurorganisatie 649 657 658
Infrastructuur: Isabellakazerne 927 933
Infrastructuur: Kamp Stroe 82
Infrastructuur: Kanaalweg te Utrecht 238 244 246 382 443 549
Infrastructuur: Kasteel Zijpendaal 117
Infrastructuur: Koninklijke Militaire Academie 837
Infrastructuur: legerplaats Crailo 686
Infrastructuur: Marine Opleidingscentrum 224
Infrastructuur: meerjarenplan "Infrastructuur" 199 201
Infrastructuur: memorandum "Planningsmethodiek Infrastructuur" 435
Infrastructuur: Militair Hospitaal "Dr. A. Mathijsen" 64 436 438 440 473 488 496 504
Infrastructuur: Militair Hospitaal Paramaribo 116
Infrastructuur: Militair Penitentiair Centrum 949 968
Infrastructuur: mobilisatiecomplex Beek 945
Infrastructuur: munitiemagazijnencomplex Veenhuizen 135 138 143 448 511
Infrastructuur: Münster 978 980
Infrastructuur: Noord-Atlantische Verdragsorganisatie-Infrastructuurprojecten 432 463 514 604
Infrastructuur: oefenterrein La Courtine 120
Infrastructuur: oefenterrein Lauwersmeer 150 180 191 350 688
Infrastructuur: oefenterrein Vlasakkers 56
Infrastructuur: onderofficiersmess Paramaribo 70 73
Infrastructuur: onderzoek "Bouw van Militaire en Niet-Militaire Objecten" 589 621 622 636
Infrastructuur: Oranje Nassaukazerne 635 644
Infrastructuur: projectgroep "Infrastructuur Militair Hospitaal "Dr. A. Mathijsen" 436
Infrastructuur: schietbanen 191
Infrastructuur: Selectiecentrum Koninklijke Landmacht 68
Infrastructuur: Suriname 112 115 145
Infrastructuur: Territoriaal Vervoerscommando: Defensieplannen Oost 627
Infrastructuur: Van Haeftenkazerne 925 932 977
Infrastructuur: Van Heutszkazerne 124
Infrastructuur: verslag van werkzaamheden 55 56
Infrastructuur: vliegbasis Eindhoven 179 180
Infrastructuur: voordracht "Ruimtelijke Ordening en Infrastructuur van de Koninklijke Landmacht in Nederland" 317
Infrastructuur: Weeshuiskazerne 677 685
Infrastructuur: werkgroep "Noord-Atlantische Verdragsorganisatie-Infrastructuur" 569
Infrastructuur: werkgroep "Voorbereiding Infrastructurele Steun in Oorlogs- en Crisissituaties" 392
Infrastructuur: Westenbergkazerne 966
Ingenieur: logistieke praktijkfuncties voor officieren-ingenieur 643 646
Ingenieur: verbintenissen als aspirantofficier-ingenieur 59
Inkwartiering: werkgroep "Inkwartiering" 505
Inspecteur-Generaal der Krijgsmacht: bezoek van de Inspecteur-Generaal der Krijgsmacht aan de Legerraad 851 867
Inspecteur-Generaal der Krijgsmacht: jaarverslag 788
Inspecteur-Generaal der Krijgsmacht: organisatie 68
Inspecteur-Generaal der Krijgsmacht: rapportages 383 386 387 569 648 649 814 815 821 834 835 871 993
Inspecteur-Generaal der Krijgsmacht: studie "Inspecteur-Generaal der Krijgsmacht" 253
Inspecteur van de Reserveofficieren van de Koninklijke Landmacht: instelling van de functie 86 87
Inspecteursvergaderingen: verslagen van vergaderingen 72 73 75 76
Inspectie der Genie: organisatie en taak 73 77 78
Inspectie Geneeskundige Dienst der Landmacht: organisatie 85
Inspectie Geneeskundige Dienst Koninklijke Landmacht: formatie specificatie 554 572 581
Inspectie Geneeskundige Dienst Koninklijke Landmacht: organigram 553
Inspectie Geneeskundige Dienst Koninklijke Landmacht: organisatie afdeling Geestelijke Gezondheidszorg 461
Inspectie Geneeskundige Dienst Koninklijke Landmacht: organisatie afdeling Geneeskundige Aangelegenheden 907
Inspectie Geneeskundige Dienst Koninklijke Landmacht: organisatiewijzigingen 465
Inspectie Geneeskundige Dienst Koninklijke Landmacht: overlegorganisatie 676
Inspectie Geneeskundige Dienst Koninklijke Landmacht: rangsniveau van de functie van Inspecteur Geneeskundige Dienst Koninklijke Landmacht 167
Inspectie Geneeskundige Dienst Koninklijke Landmacht: reorganisatie van de geneeskundige functie 906 912
Inspectie Militaire Administratie: plaats van de Inspectie in de organisatie 75
Inspecties: opheffing van de inspecties van wapens en dienstvakken 74 75 76 78 81 82 84 85
Instituut Defensie Leergangen: jaarverslag 974
Instroming: horizontale instroming 622 625
Instroming: instroming van personeel bij mobilisabele Leopard II-eenheden 559
Instroming: instroming van YPR 765 563
Instructiefilm: instructiefilm over dienst bij de Troepenmacht in Suriname 118
Instructies: instructie "Doorloopcyclus Defensie Technologie Concept" 876
Instructies: instructie "Postbehandeling Ministerie (Koninklijke Landmacht) 73
Instructies: instructie "Technologieprojecten" 876
Instructies: instructie ten behoeve van de "Begeleidingscommissie Beproeving Tweede Concept Regeling Inwendige Dienst voor de Koninklijke Landmacht" 126
Instructies: instructie voor autoriteiten van de Koninklijke Landmacht 83
Instructies: instructie "Wetenschappelijk Onderzoek Koninklijke Landmacht" 786 876
Instructies: richtlijnen ten behoeve van het opstellen, de coördinatie, goedkeuring en het vastleggen van instructies 83
Integraal Defensie Planningsproces: handleiding "Integraal Defensie Planningsproces" 778
Integratie: integratie van de distributiefunctie voeding en kantineverzorging 756
Integratie: integratie van de filmdiensten 280 284
Integratie: integratie van de geneeskundige structuur van het Nationaal Territoriaal Commando met de geneeskundige structuur van het Eerste Legerkorps 792
Integratie: integratie van de initiële opleidingen van de Aan- en Afvoertroepen en de Intendance 991
Integratie: integratie van de Nederlandse en de Belgische luchtmacht 177